【裁判字號】    98,交聲,578
【裁判日期】    980626
【裁判案由】    違反道路交通管理處罰條例聲明異議
【裁判全文】
臺灣士林地方法院交通事件裁定         98年度交聲字第578號
原處分機關  臺北市交通事件裁決所
異  議  人
即受處分人  甲○○
上列異議人即受處分人因違反道路交通管理處罰條例案件，對於
臺北市交通事件裁決所民國98年5 月8 日所為之處分（原處分案
號：北市裁罰字第裁22-AH0000000號）聲明異議，本院裁定如下
：
    主  文
異議駁回。
    理  由
一、按汽車駕駛人，行車速度，超過規定之最高時速，或低於規
    定之最低時速，除有第43條第1項 第2 款情形外，處新臺幣
    （下同）1 千2 百元以上2 千4 百元以下罰鍰，並記違規點
    數1 點，道路交通管理處罰條例第40條、第63條第1 項第1
    款亦分別定有明文。
二、原處分意旨略以：本件受處分人即異議人甲○○（下稱異議
    人）所騎乘之車牌號碼為820-BEM 號重型機車，於民國98年
    1 月21日23時08分許，在臺北市○○路與長興街之南向北道
    路上，經臺北市政府警察局交通警察大隊員警逕行舉發有「
    汽車駕駛人行車速度，超過規定之最高時速20公里以上40公
    里以下」之違規，爰依道路交通管理處罰條例第40條規定，
    處罰鍰1 千4 百元，並依同條例第63條第1 項記違規點數1
    點等語。
三、聲明異議意旨略以：異議人於前揭時間騎乘機車行經該路段
    ，遭一輛計程車急速超越之際感覺到鎂光燈一閃，嗣後果收
    到本件交通違規舉發單，惟異議人並無超速，超速者係該輛
    超車之計程車，且有該計程車自知遭拍照而踩煞車致煞車燈
    亮起可證，又測速照相之雷達波圖上下圖監測梯形面積傾斜
    方向相反，如依下圖所示，異議人車輛並不在該雷達測速面
    積範圍內，顯見異議人並無超速之事實云云。
四、經查，本件異議人於98年1 月21日23時8 分許，騎乘車號為
    820-BEM 號之重型機車，行經臺北市○○路與長興街最高限
    速為50公里之路段時，由固定式雷達測速儀測得以時速74公
    里速度超速行駛，經臺北市政府警察局南港分局交通分隊員
    警依違反道路交通管理處罰條例第40條之規定逕行舉發等情
    ，此有臺北市政府警察局北市警交大字第AH0000000 號舉發
    違反道路交通管理事件通知單及採證照片在卷可憑。又本件
    違規地點設置之雷達測速儀器，已於97年7 月15日由經濟部
    標準檢驗局檢驗合格，有效期限至98年7 月31日，本件採證
    時間亦在前述檢定有效期限內等情，此有臺北市政府警察局
    南港分局98年6 月15日北市警南分交字第09830718100 號函
    文所附之經濟部標準檢驗局97年7 月16日雷達測速儀檢定合
    格證書影本1 份在卷可稽，足認該測速儀之準確性、合格性
    ，均應無疑義。雖異議人仍以前詞置辯，然依臺北市政府警
    察局南港分局前揭函文所檢附之雷達波比對圖及採證相片所
    示，異議人所騎乘前述機車確於該雷達波監測範圍面積內。
    雖異議人辯稱該雷波比對圖之上、下兩圖梯形面積相反，若
    依下圖（即向左傾斜之梯形）之雷波比對圖，異議人並不在
    雷達波監測範圍內云云。然查，雷波比對圖之監測區域會因
    測速相機設置於道路左側或右側之不同，而有上、下兩圖之
    別，本件違規路段之雷達測速儀係設置於該道路左側，此參
    前揭採證照片即明，自應依上圖（即向右傾斜梯形，Templa
    te for left-hand measurement）之雷波監測區域比對採證
    照片為斷，是該採證相片中所示之時速74公里之車輛應確為
    異議人所騎乘之機車無訛，非異議人所稱已離開該監測區域
    內之計程車，是異議人前揭所辯，委不足採。
五、綜上所述，異議人確有騎乘前開機車，於前揭時、地有超速
    行駛之違規事實。原處分機關以異議人有行車速度超過規定
    之最高時速20公里以上40公里以下之違規行為，依道路交通
    管理處罰條例第40條、第63條第1 項第1 款及違反道路交通
    管理事件統一裁罰基準表之規定裁處罰鍰1 千4 百元，並記
    違規點數1 點，經核並無違誤，本件異議為無理由，應予駁
    回。
據上論斷，應依道路交通案件處理辦法第19條，裁定如主文。
中    華    民    國    98    年    6     月    26    日
                  交通法庭法  官  莊明達
以上正本證明與原本無異。
如不服本裁定應於裁定送達後5 日內向本院提出抗告狀。
                          書記官  劉欣怡
中    華    民    國    98    年    6     月    26    日


司法院資訊處製作；財團法人民間司法改革基金會備份。
